臺灣彰化地方法院刑事判決
110年度易字第587號
公  訴  人  臺灣彰化地方檢察署檢察官 
被      告  陳宗平



                    （現另案在法務部矯正署臺中監獄苗栗分監執行中）
上列被告因加重竊盜案件，經檢察官提起公訴（110年度偵字第6
938、7501號），本院改依簡式審判程序審理，判決如下：
    主    文
乙○○犯竊盜罪，處有期徒刑貳月，如易科罰金，以新臺幣壹仟元
折算壹日。又犯攜帶兇器踰越牆垣竊盜罪，處有期徒刑陸月，如
易科罰金，以新臺幣壹仟元折算壹日。未扣案之犯罪所得現金新
臺幣貳萬壹仟元沒收，如全部或一部不能沒收或不宜執行沒收時
，追徵其價額。應執行有期徒刑柒月，如易科罰金，以新臺幣壹
仟元折算壹日。
    犯罪事實
一、乙○○基於意圖為自己不法所有之竊盜個別犯意，先後為下列
    犯行：
  ㈠於民國109年12月19日上午10時35分許，在彰化縣○○市○○路0
    段000號之「振宇五金彰化店」內，徒手竊取店長丙○○所管
    領之電纜鉗1支，得手後駕駛車牌號碼0000-00號自小貨車離
    去（上開電纜鉗嗣經尋回並發還丙○○）。
  ㈡於110年4月22日凌晨2時39分許，騎乘車牌號碼000-000號普
    通重型機車，前往彰化縣○○市○○路0段000號旁之工地，先翻
    越圍牆進入工地，再持現場拾得之客觀上足供兇器使用之老
    虎鉗1支，撬開甲○○所有之鐵箱後，竊取其內之電線1捆、電
    動起子機、電鑽、小金剛吊車及砂輪機1臺而得手。之後變
    賣得款新臺幣（下同）2萬1000元。
二、案經丙○○訴由彰化縣警察局彰化分局報告臺灣彰化地方檢察
    署檢察官偵查起訴。
    理    由
一、被告乙○○所犯之本案犯罪，均係死刑、無期徒刑、最輕本刑
    為3年以上有期徒刑以外之罪。其於準備程序就上開被訴事
    實均為有罪之陳述，經本院告知簡式審判程序之旨，並聽取
    其與公訴人之意見後，認無不得或不宜改依簡式審判程序進
    行之情事。爰俱依刑事訴訟法第273條之1第1項、第284條之
    1規定，裁定進行簡式審判程序，先予敘明。
二、上揭犯罪事實，訊據被告於警詢及本院審理中坦承不諱，核
    與證人即告訴人丙○○、證人即被害人甲○○、證人即將車牌號
    碼0000-00號自小貨車借予被告使用之賴柔蓁於警詢時之證
    述相符，並有扣押筆錄、扣押物品目錄表、扣押物品收據、
    贓物認領保管單各1件、109年12月19日監視器錄影翻拍照片
    10張、110年4月22日監視器錄影翻拍照片14張、現場照片4
    張、車輛詳細資料報表2件、車牌號碼0000-00號自小貨車之
    車輛租賃契約書1件在卷可稽，足認被告之自白均與事實相
    符。綜上，本案事證明確，被告犯行洵堪認定，均應予論罪
    科刑。
三、論罪科刑：　　
　㈠按刑法第321條第1項第2款所稱「毀越」，「毀」即毀損；稱
    「越」即踰越或超越。毀與越不以兼有為限，若有其一即克
    當之（最高法院86年度台上字第1778號判決意旨參照）。而
    該款規定以「毀越門扇、牆垣或其他安全設備而犯之」為加
    重條件，係著眼於一般人選擇將財物置放於住宅或建築物等
    不動產內，並在不動產加裝安全設備茲以防盜，無論該不動
    產是否有人居住其內，其對於財物不被侵奪乙節，已有符合
    社會相當性之足夠信賴，而能安於生活上其他各項活動，不
    再掛心於財物是否被不法侵奪乙事，故本款自不以該住宅或
    建築物有人居住其內為適用前提，此與同條項第1款規定限
    於「有人居住」之建築物，目的兼在保障住居安寧者不同，
    否則倘將同條項第2款解為必限於有人居住之不動產，則該
    款幾無單獨適用之餘地。此與臺灣高等法院暨所屬法院99年
    法律座談刑事提案類提案第8號之研討結果，其前提係非屬
    不動產之鐵皮製檳榔攤者，並不相同，併予敘明（臺灣高等
    法院105年度上易字第1269號判決意旨參照）。經查，被告
    如犯罪事實一㈡所示犯行，係翻越圍牆後進入工地，揆諸前
    揭說明，自該當同條項第2款之「踰越牆垣」。
　㈡次按刑法第321條第1項第3款之攜帶兇器竊盜罪，係以行為人
    攜帶兇器竊盜為其加重條件，此所謂兇器，其種類並無限制
    ，凡客觀上足對人之生命、身體、安全構成威脅，具有危險
    性之兇器均屬之，且祇須行竊時攜帶此種具有危險性之兇器
    為已足，並不以攜帶之初有行兇之意圖為必要；且兇器縱非
    行為人所有而攜往現場，然行為人如於行竊時攜之為工具，
    在客觀上已足對他人之生命身體構成威脅，具有危險性，仍
    應成立本款攜帶兇器竊盜罪（最高法院79年度台上字第5253
    號判例、78年度台上字第4422號判決意旨參照）。經查，被
    告如犯罪事實一㈡所示犯行，持以使用之老虎鉗雖未扣案，
    但足以撬開鐵箱，顯見該老虎鉗質地堅硬，具有相當之硬度
    及銳利，堪認客觀上足對人之生命、身體、安全構成威脅，
    具有危險性，屬該款所稱之兇器。
　㈢核被告所為，係犯刑法第320條第1項之竊盜既遂罪、同法第3
    21條第1項第2、3款之攜帶兇器踰越牆垣竊盜既遂罪。又被
    告所犯上開各罪間，犯意各別，行為互殊，應予分論併罰。
　㈣爰以行為人之責任為基礎，審酌被告正值壯年，且其自述學
    歷為國中畢業，以及做工、自己開裝修公司之經歷，是被告
    非無謀生之能力，竟恣意行竊，侵害被害人二人之財產權，
    危害社會治安，所為殊有可議；並斟酌被告所竊取物品之價
    值；再考量被告另因竊盜案件，經臺灣苗栗地方法院以109
    年度易字第886號判決判處有期徒刑6月，臺灣臺中地方法院
    以110年度易字第443號判決判處有期徒刑6月，本院以110年
    度簡字第676號判決判處有期徒刑6月，110年度簡字第786號
    判決判處有期徒刑6月、6月、臺灣雲林地方法院以110年度
    易字第207、293號判決判處有期徒刑6月、3月確定，另由臺
    灣臺中地方檢察署以110偵字第3122號、110年度偵字第6062
    、8847號、110偵字第21209號、臺灣彰化地方檢察署以110
    偵字第264號起訴等情，有前開判決書、起訴書及臺灣高等
    法院被告前案紀錄表各1件在卷可按，被告顯然欠缺尊重他
    人財產權益及守法之觀念；兼衡被告雖坦承犯行，但迄今未
    賠償被害人二人之犯後態度；暨被告自述本案犯罪動機是因
    向地下錢莊借錢而遭逼債，以及須扶養2名未成年子女之生
    活狀況等一切情狀，乃分別量處如主文所示之刑，並定其應
    執行之刑，及就宣告刑暨執行刑均諭知如易科罰金之折算標
    準。
　㈤被告如犯罪事實一㈡所竊贓物，業經變賣得款2萬1000元，是
    為剝奪其犯罪利得，應以其實際變得之物為限，依刑法第38
    條之1第1項、第3項、第4項規定沒收2萬1000元，如全部或
    一部不能沒收或不宜執行沒收時，追徵其價額（最高法院10
    4年度台上字第3937號判決意旨可供參照）。至於被告如犯
    罪事實一㈠所竊贓物，既已發還被害人，則不予宣告沒收。
據上論斷，應依刑事訴訟法第273條之1第1項、第284條之1、第2
99條第1項前段，刑法第320條第1項、第321條第1項第2款、第3
款、第41條第1項前段、第8項、第51條第5款、第38條之1第1項
、第3項、第4項、第5項，刑法施行法第1條之1第1項，判決如主
文。
中　　華　　民　　國　　110 　年　　10　　月　　15　　日
                  刑事第六庭    法      官  張琇涵
以上正本證明與原本無異。
如不服本判決應於收受判決後20日內向本院提出上訴書狀，並應
敘述具體理由。其未敘述上訴理由者，應於上訴期間屆滿後20日
內向本院補提理由書( 均須按他造當事人之人數附繕本) 「切勿
逕送上級法院」。
告訴人或被害人對於判決如有不服具備理由請求檢察官上訴者，
其上訴期間之計算係以檢察官收受判決正本之日期為準。
中　　華　　民　　國　　110 　年　　10　　月　　15　　日
                                書  記  官  潘佳欣
附錄論罪科刑法條全文：
中華民國刑法第320條
意圖為自己或第三人不法之所有，而竊取他人之動產者，為竊盜
罪，處5年以下有期徒刑、拘役或50萬元以下罰金。
意圖為自己或第三人不法之利益，而竊佔他人之不動產者，依前
項之規定處斷。
前二項之未遂犯罰之。

中華民國刑法第321條
犯前條第1項、第2項之罪而有下列情形之一者，處6月以上5年以
下有期徒刑，得併科50萬元以下罰金：
一、侵入住宅或有人居住之建築物、船艦或隱匿其內而犯之。
二、毀越門窗、牆垣或其他安全設備而犯之。
三、攜帶兇器而犯之。
四、結夥三人以上而犯之。
五、乘火災、水災或其他災害之際而犯之。
六、在車站、港埠、航空站或其他供水、陸、空公眾運輸之舟、
    車、航空機內而犯之。
前項之未遂犯罰之。